臺灣高等法院刑事判決　　　　　　 96年度上更(一)字第293號
上　訴　人
即　被　告　丙○○
選任辯護人　林達傑律師
上　訴　人
即　被　告　戊○○
選任辯護人　曾昭牟律師
上列上訴人等因強盜等案件，不服臺灣臺北地方法院94年度訴字
第1842號，中華民國95年8月17 日第一審判決（起訴案號：臺灣
臺北地方法院檢察署94年度偵字第20139 號），提起上訴，經判
決後，由最高法院發回更審，本院判決如下：
    主  文
原判決關於丙○○、戊○○非法剝奪人之行動自由、加重強盜及
定執行刑部分均撤銷。
丙○○結夥三人以上、攜帶兇器，意圖為自己不法之所有，以強
暴至使不能抗拒，而取他人之物，累犯，處有期徒刑玖年，簽帳
單商戶存根聯、持卡人存根聯「顧客簽名」欄內偽造之「甲○○
」署押陸枚、扣案之藍波刀、開山刀各壹把均沒收。
戊○○結夥三人以上、攜帶兇器，意圖為自己不法之所有，以強
暴至使不能抗拒，而取他人之物，累犯，處有期徒刑捌年陸月，
簽帳單商戶存根聯、持卡人存根聯「顧客簽名」欄內偽造之「甲○○」署押陸枚、扣案之藍波刀、開山刀各壹把均沒收。
    事  實
一、丙○○曾於民國（下同）78年間，因妨害風化案件，經本院
    以78年度上訴字第2641號判決各判處有期徒刑6月、1年，嗣
    經最高法院駁回上訴確定。嗣又因違反懲治盜匪條例案件，
    經臺灣臺北地方法院以78年度訴字第724 號判決判處有期徒
    刑15年，經上訴後由本院以78年度上訴字第2819號判決改判
    有期徒刑9年確定，上開三罪經本院以79年度聲字第88 號裁
    定應執行刑10年2 月；再因恐嚇案件，經臺灣士林地方法院
    以78年度訴緝字第28號判決判處有期徒刑10 月，嗣於79年3
    月9日，經本院以78年度上訴字第3136 號判決駁回上訴確定
    ，上開四罪經本院以79年度聲字第341 號裁定應執行有期徒
    刑10年4月確定。又於81 年間，因違反麻醉藥品管理條例案
    件，經臺灣臺南地方法院判處有期徒刑7 月確定，與前案接
    續執行後，於86年10月9 日縮短刑期假釋出監並付保護管束
    ，嗣經撤銷假釋，執行殘刑有期徒刑2年1月22日，於90年 3
    月9 日縮刑期滿執行完畢。復因違反毒品危害防制條例案件
    ，於91年11月13日，經臺灣板橋地方法院以91年度重簡字第
    829號判決判處有期徒刑6月，嗣經撤回上訴確定；又於90年
    及91年間，因收受贓物、違反槍砲彈藥刀械管制條例等案件
    ，經本院以91年度上訴字第3832號判決應執行有期徒刑1年5
    月（違反槍砲彈藥刀械管制條例部分6月、贓物部分1年，應
    執行有期徒刑1年5月），於92年7月3日經最高法院以92年度
    台上字第3619號判決駁回上訴確定；再因偽造文書、妨害自
    由等案件，經臺灣板橋地方法院以92年度訴字第113 號判決
    分別判處有期徒刑8月及4月，其中偽造文書部分8 月，由本
    院92年度上訴字第2096號、最高法院93年度台上字第211 號
    判決上訴駁回確定；上開各罪，經本院以93年度聲字第 279
    號定應執行刑為有期徒刑2年9月，丙○○於92年6月3日入監
    執行，甫於94年5月1日假釋付保護管束期滿，因未經撤銷假
    釋，以已執行完畢論。
二、戊○○曾因違反毒品危害防制條例案件，先於91年5月30 日
    ，經臺灣板橋地方法院以90年度易字第3667號判決判處有期
    徒刑6月確定；再於91年10月14 日，經上開法院以91年度訴
    字第1455號判決判處有期徒刑8 月確定；復因贓物案件，於
    92年1月20日，經上開法院以91年度易字第1867 號判決判處
    有期徒刑6月確定；再於92年3月3 日，因違反著作權法案件
    ，經上開法院以92年度簡字第33號判決判處有期徒刑5 月確
    定。上開各罪經接續執行後，戊○○於93年9月2日假釋出監
    並付保護管束，於93年12月14日因假釋付保護管束期滿未經
    撤銷假釋，以已執行完畢論。
三、丙○○於94年8、9月間，因其友人張啟瑞告知甲○○調戲其
    友人之女友，又丙○○於其後某日前往甲○○所經營之藝品
    店購物時，甲○○告知已至打烊時間不便提供服務，丙○○
    心生不滿，遂夥同戊○○、利建昌（未到案，由偵查機關另
    行調查），共同基於剝奪他人行動自由及意圖為自己不法所
    有，以強暴至使不能抗拒，而取他人之物之犯意聯絡，先於
    94年9月5日23 時許，由利建昌駕駛承租而來之車號YY-7715
    號自用小客車搭載丙○○、戊○○，前往臺北市市○○道18
    8 號某收費停車場內等候，趁甲○○欲將其所駕駛之貨車駛
    入停車場停放，換乘其所有之休旅車返家，正解除休旅車之
    防盜鎖設定之際，由戊○○手持足供為兇器使用之藍波刀一
    把架住甲○○左側頸部，丙○○則持不明手槍一枝（未據扣
    案，尚難認定是否具有殺傷力）抵住甲○○右側太陽穴，喝
    令甲○○不許動，共同強押甲○○進入該車號YY-7715 號車
    子內，以此強暴之方式，剝奪甲○○之行動自由，至使其不
    能抗拒；利建昌又利用停車繳交停車費之際，前往甲○○之
    貨車上察看，發現甲○○所有、置放於副駕駛座上之筆記型
    電腦手提袋（內含筆記型電腦、文件資料、公司大、小章、
    現金新臺幣《下同》7萬4千元），丙○○、戊○○及利建昌
    遂利用甲○○遭渠等挾持無法抗拒之機會，將該手提袋取走
    ，而將該手提袋內現金7萬4千元據為己有。三人隨即駕車沿
    臺北市市○○道○○路段往臺北縣三重市方向行駛，途中丙○○持該不明手槍抵住甲○○鼠蹊部，且告以若不合作將開
    槍等語，戊○○則持藍波刀抵住甲○○肚子，並以手將甲○○頭、臉部往下壓，另在甲○○面前出示子彈（未扣案不能
    證明有殺傷力），使其心生畏懼，嗣在臺北縣三重市某處，
    因丙○○表示利建昌行車速度太慢，故換由丙○○駕車，利
    建昌則坐於該車右後座與戊○○分持藍波刀及不明鐵器控制
    甲○○之行動自由，期間甲○○曾數度欲趁機打開車門向路
    人求救，丙○○等人心生不滿，即將上開車輛停放於路旁巷
    子內，分持槍枝、不明鐵器、金屬物毆打甲○○，甲○○因
    而受有頭部外傷併腦震盪、左胸、臉部及四肢挫傷、嘴角裂
    傷、左眼挫傷合併眼瞼腫脹及皮下瘀斑、結膜下出血等傷害
    ，之後利建昌、戊○○更合力以預先準備之透明膠帶矇住甲○○之眼睛遮蔽其視線，綑綁甲○○之手、腳，致甲○○無
    法動彈，復動手取走置放於甲○○褲子右後方口袋內之皮夾
    一只（內含甲○○之身分證、駕駛執照、捐血卡、保全卡、
    美商美國運通商業銀行股份有限公司《下稱美國運通銀行》
    簽帳卡、第一商業銀行股份有限公司《下稱第一銀行》信用
    卡、中國信託商業銀行股份有限公司《下稱中國商銀》信用
    卡各一張及現金5、6千元），另取走甲○○之行動電話一支
    ，以防止其對外求援，嗣丙○○將車子開至臺北縣三重市某
    汽車旅館內，在該旅館內丙○○告知甲○○因其玩弄大哥女
    人故有人要教訓他，並持開山刀在甲○○面前揮舞，恐嚇要
    將其雙手、雙腳砍斷，並逼迫其承認玩弄大哥女人之事，且
    將自甲○○貨車上、身上所取走之物品，攤開在床上檢視。
    經過20分鐘後，丙○○、戊○○及利建昌又強押甲○○上車
    ，復由丙○○駕車搭載戊○○、利建昌、甲○○前往臺北縣
    土城市之萊亞汽車旅館房間內，解開甲○○眼睛部位之膠帶
    ，持開山刀在甲○○面前揮舞，並亮出槍枝一支及子彈一把
    ，命甲○○用雙手手掌捧住子彈並加以拍照，使甲○○感受
    其生命安全隨時受到威脅，而繼續逼迫甲○○承認玩大哥女
    人之事；丙○○、戊○○、利建昌三人並拿出甲○○之信用
    卡，詢問甲○○相關資料並加以記錄，且致電中國信託商銀
    詢問預借現金之授權碼，然因甲○○未配合答覆銀行人員詢
    問之個人資料而未能取得，丙○○並強迫甲○○收受玉珮一
    個，欲抵銷渠等日後持甲○○信用卡盜刷之消費金額。迨94
    年9月6日15、16時許，三人再強押甲○○上車，由丙○○駕
    車駛往臺北縣三重市○○路○段609巷10號地下一樓湯城園區
    「家樂福賣場三重店」附近，共同基於概括之犯意，先由戊○○或利建昌其中一人下車，於94年9月6日17時38分許，持
    甲○○第一銀行信用卡，購買價值5萬8240 元之商品，再由
    戊○○、利建昌二人續於同日18時9分許、18時11 分許，持
    甲○○之美國運通銀行信用卡刷卡消費25萬3880元、持第一
    銀行信用卡刷卡消費5萬7700 元之商品，並冒用甲○○之名
    義，由利建昌連續在簽帳單上偽造「甲○○」之署押（同時
    複寫於簽帳單第二聯，簽帳單一式二聯：商戶存根聯、持卡
    人存根聯，共偽造「甲○○」署押六枚），而偽造不實之簽
    帳單私文書，再持交與特約商店不知情之店員而行使之，以
    表示該簽帳單名義人同意依據信用卡持卡人合約條件，按簽
    帳單之金額付款，致該等店員誤以為利建昌為有權使用該信
    用卡簽帳消費之人，而分別交付其所購買之物品，足生損害
    於甲○○、特約商店及美國運通銀行、第一商業銀行對於信
    用卡管理之正確性。刷卡消費後，戊○○及利建昌旋將該等
    商品以9 成之價格向附近商家換取現金，返回車上並將現金
    交付丙○○。迄至94年9月6日19時許，始由丙○○駕車前往
    臺北縣五股鄉某處釋放甲○○，並返還行動電話一支、皮夾
    一只及筆記型電腦手提袋一只（內含筆記型電腦一台）等物
    品與甲○○（但皮包內身分證一張、駕駛執照一張、信用卡
    三張、保全卡一張、現金5、6千元，筆記型電腦手提袋內現
    金7萬4千元並未歸還），此時丙○○、戊○○、利建昌又為
    避免遭受刑事追訴處罰，又另行起意，出言恐嚇甲○○不得
    報警，否則將殺死其全家等語，使甲○○心生畏懼，致生危
    害於安全（此部分恐嚇危害安全犯行業經判決確定，不在本
    審審判之範圍）。
四、嗣甲○○獲釋後，報警處理，警察於94年10月27日12時50分
    許，持搜索票前往丙○○位於臺北縣新莊市○○街60巷5 號
    之住處執行搜索，在上址扣得丙○○等人用以遂其上開犯行
    之藍波刀、開山刀各一把，而查知上情。
五、案經甲○○訴由臺北市政府警察局移送臺灣臺北地方法院檢
    察署檢察官偵查起訴。
    理  由
一、按「被告以外之人於審判外之言詞或書面陳述，除法律有規
    定者外，不得作為證據。」刑事訴訟法第159條第1項定有明
    文；惟「被告以外之人於偵查中向檢察官所為之陳述，除顯
    有不可信之情況者外，得為證據。」同法第159條之1第2 項
    定有明文。又從事業務之人於業務上或通常業務過程中所須
    製作之紀錄文書、證明文書，除顯有不可信情況外，依同法
    第159條之4第2 款規定，具有證據能力；又「被告以外之人
    於審判外之陳述，雖不符前四條之規定，而經當事人於審判
    程序同意作為證據，法院審酌該言詞陳述或書面陳述作成時
    之情況，認為適當者，亦得為證據。當事人、代理人或辯護
    人於法院調查證據時，知有第159條第1項不得為證據之情形
    ，而未於言詞辯論終結前聲明異議者，視為有前項之同意。
    」，同法第159條之5亦有規定。本案證人甲○○於偵查中向
    檢察官所為之陳述，業經具結且無顯不可信之情形存在，依
    刑事訴訟法第159條之1第2 項規定，自具有證據能力；其餘
    實體部分引用之供述證據，部分依刑事訴訟法第159條之4第
    2 款規定，認具有證據能力，部分因當事人未於言詞辯論終
    結前聲明異議，本院審酌該供述證據作成之情況，認為適當
    ，因而亦具有證據能力，合先敘明。
二、訊據上訴人即被告丙○○、戊○○均坦承有上揭傷害、妨害
    甲○○行動自由等犯行，惟二人均矢口否認有加重強盜、詐
    欺取財之犯行。被告丙○○辯稱：我於事發當天雖有毆打甲○○及限制其自由，然係因甲○○要跳車，我覺得危險才毆
    打他，且均係徒手為之，並未使用任何器械或槍枝，警方所
    搜索到的刀械，或非我所有，即便為我所有，亦無使用於本
    案犯行；我亦未強盜甲○○之財物，且無與利建昌、戊○○
    至家樂福賣場刷卡消費，利建昌、戊○○二人拿甲○○的信
    用卡去盜刷我並不知情，亦無收取刷卡換取而得之款項，我
    亦未取走甲○○置於筆記型電腦手提袋內之現金，於釋放甲○○離開之際，自甲○○處取走之筆記型電腦、行動電話、
    現金等均已歸還；甲○○證述我曾強迫其拿子彈拍照，而對
    於當時伊之眼睛是否有被膠帶矇住，亦有不同之陳述，另關
    於甲○○身上之皮夾係何人拿走、盜刷信用卡之地點、我為
    了補償甲○○因盜刷信用卡所生之損失始給付玉珮等陳述，
    或先後指訴多有不一，或與事證不符，顯係為羅織罪名而為
    悖於真實之陳述，自不可遽信云云。被告戊○○則辯稱：我
    僅有在路邊撿持扁型鐵器作為挾持甲○○之工具，並未持有
    藍波刀，且僅有徒手毆打甲○○，並未使用任何器械，甲○○所言不實；甲○○於審理時，證稱其皮夾係在汽車內為人
    取走，但是何人拿走伊不清楚，而我當時在車號YY-7715 號
    車內係坐在駕駛座後面即坐在甲○○左邊，惟甲○○表示皮
    夾當時係放在褲子右後方口袋，我既未橫越甲○○之身體，
    亦未強行自甲○○身後抽取皮夾，自不能憑我與利建昌一同
    前往刷用甲○○之信用卡，即認我有強盜犯行，況我果有強
    盜犯意，自不會在甲○○離去前將行動電話返還甲○○，至
    於筆記型電腦與現金7萬4千元，則與我無涉；又我僅帶利建
    昌至家樂福賣場刷卡，至利建昌簽名時方知所簽為甲○○姓
    名，而所刷得之商品與兌換之款項俱為利建昌取走，是我應
    無涉犯刑法第339條第1項詐欺取財罪云云。
三、經查：
（一）本件犯罪事實欄三部分犯行，業據證人即告訴人甲○○於
      偵查、原審審理時指述甚詳（見94年度偵字第20139 號卷
      《下稱偵查卷》第二宗第9頁至第11頁、第45至51 頁、原
      審卷第一宗第172頁至第183頁、第二宗第18頁至第31頁、
      第72頁至第80頁），且被告丙○○、戊○○並均坦認有妨
      害甲○○之自由，並毆打甲○○成傷，復有搜索扣押筆錄
      （見偵查卷第一宗第60頁至第68頁）、中心診所94年10月
      13日94中院診字第4627號診斷證明書（見偵查卷第一宗第
      82頁）、萊亞汽車旅館94年9月6日住房旅客表（見偵查卷
      第一宗第83頁）、三重湯城園區家樂福賣場監視錄影畫面
      列印二張（見偵查卷第一宗第93頁）、甲○○簽帳單三張
      （見偵查卷第一宗第94頁、第95頁）、甲○○第一銀行信
      用卡冒刷明細（見偵查卷第一宗第96頁）、甲○○第一銀
      行94年10、11月信用卡消費明細帳單（見偵查卷第二宗第
      15頁、第16 頁）、甲○○美國運通信用卡9、10月帳單（
      見偵查卷第二宗第20頁、第21頁）、甲○○中心診所94年
      9月30日94中院診字第4463 號診斷證明書（見偵查卷第二
      宗第67頁）等件附卷可證。
（二）被告二人雖均辯稱並未持刀械作為犯案工具云云，然被告
      戊○○確係持藍波刀一把在市○○道停車場抵住甲○○左
      側頸部，丙○○則持槍枝抵住甲○○右側太陽穴，強迫甲○○上車，而在車上時丙○○並持槍抵住甲○○之鼠蹊部
      ，在汽車旅館時，丙○○並持開山刀一把作為恫嚇甲○○
      之工具等情，均據甲○○指訴歷歷；且甲○○於原審提示
      扣案物照片供其辨認時，再詳細敘明：偵查卷第一宗第79
      頁照片左邊數起第三個（即開山刀）係在第二個汽車旅館
      （即萊亞汽車旅館）地毯上看過，丙○○拿著它在伊面前
      揮來揮去，同一頁左邊數起來第四個（即藍波刀）是戊○○一開始在市○○道的停車場拿著抵住伊脖子的那一把，
      並且丙○○在第一個汽車旅館用那把刀割開伊手腳的膠帶
      等語（見原審卷第一宗第179 頁）。被告戊○○雖不否認
      曾持工具抵住甲○○身體，惟辯稱係臨時撿拾地下之鐵片
      ，事後業已丟棄云云，然而被告等人係因丙○○之友人張
      啟瑞告知甲○○調戲女子一事，而被告丙○○某日晚上至
      甲○○店內，甲○○告知已打烊，被告丙○○心生不滿，
      故起意欲教訓甲○○等情，業據被告丙○○於偵查、原審
      審理時供述明確（見偵查卷第二宗第73頁、原審卷第一宗
      第60頁、第二宗第112 頁反面），則被告等人顯係有計畫
      而為本件犯行，為了挾持甲○○而需要之相關工具，自會
      事先準備齊全，豈會臨時撿拾路邊之鐵片而為之？又被告
      戊○○無法提出該鐵片供甲○○辨認及供本院查證，故其
      辯稱係撿拾路邊鐵片挾持甲○○，而該鐵片業已丟棄云云
      ，實為臨訟卸責之詞。又被告丙○○曾於警詢時供稱：「
      （問：在車上你持槍抵住其鼠蹊部嚇被害人，該作案槍枝
      現置何處？）該把手槍是玩具槍，用來嚇唬被害人用的，
      現已被我丟棄到河裡，丟到哪我忘了」（見偵查卷第一宗
      第181 頁），並稱：另犯被害人丁○○強盜案件之該黑色
      手槍，即與本案之手槍係同一把，現已丟棄（見偵查卷第
      一宗第183 頁）；且於原審審理時又再次供稱伊於警詢時
      確實告知警察有一把玩具手槍，伊用完了就丟到河裡去等
      語（見原審卷第一宗第143 頁）；是堪認槍枝亦為被告丙○○犯案工具之一，其於事後翻異前詞，表示未曾使用槍
      枝云云，亦無可採。從而，足信被告二人確實以開山刀、
      藍波刀、槍枝等器械作為渠等剝奪甲○○行動自由、加重
      強盜、傷害等犯行之工具。至本院依被告戊○○之選任辯
      護人聲請，將扣案之藍波刀送請刑事警察局鑑定是否有被
      告戊○○之指紋，雖經內政部警政署刑事警察局以96年 5
      月31日刑紋字第0960079386號鑑驗書鑑驗結果認定：送鑑
      藍波刀2支，在刀柄標籤上捺印指紋各1枚，編號為1及2，
      經比對確認結果，均與本局檔存丙○○指紋卡之右拇指指
      紋相符；另就其刀身、刀鞘部分予以化驗結果，未發現可
      資比對指紋。惟被告戊○○確有持扣案之藍波刀抵住甲○○左側頸部之事實，業據甲○○前後指訴甚詳，足見被告
      戊○○所持扣案藍波刀部分，應係案發後至今歷時已久經
      多人、多次接觸後，致未有發現可資比對指紋甚有可能，
      是自不能以內政部警政署刑事警察局鑑驗結果之認定，遽
      認甲○○此部分指訴不實，併予敘明。
（三）又被告等人否認有強取甲○○之筆記型電腦手提袋、皮夾
      內之信用卡、證件、現金等，並辯稱盜刷信用卡僅係利建
      昌一人所為云云。惟查：據甲○○於原審審理時證述：「
      在停車場是利建昌從我之貨車上拿下筆記型電腦手提包，
      他拿進來到他們綁架伊的車上，皮夾是他們搜我身的時候
      拿的，我坐在轎車後面時，我旁邊的兩位，一個是戊○○
      ，他是坐我的左側」（見原審卷第二宗第20頁），「是利
      建昌坐我右邊時，皮夾被拿走」（見上訴卷第二宗第29頁
      ），「皮夾係放在伊右後方褲子的口袋裡，薪水放在筆記
      型電腦的包包內，薪水共有7萬4千元；丙○○曾問伊筆記
      型電腦包包裡有何東西，伊告知裡面有7萬4千元（見原審
      卷第一宗第175 頁），「皮包有還我，但是部分證件不見
      了，例如身分證、信用卡、保全卡沒還我」（見原審卷第
      一宗第178頁反面），「（你的錢7萬多元，在何處？）我
      不知道，後來他們放我時我沒有看到錢，只有筆記型電腦
      及一些其他東西，皮夾內的錢已經不在了，電腦手提包內
      的錢也不見了」（見原審卷第二宗第19頁），「皮夾內有
      5、6千元」（見原審卷第二宗第25頁），丙○○、戊○○
      及利建昌三人都有研究信用卡，他們打電話，問授權碼，
      且要伊和銀行的人對話，但因伊被打嘴巴傷口很痛講不出
      話來，故無法回答等語（見原審卷一第177 頁），「（他
      們三人研究你的信用卡，你聽到他們如何說？）他們說要
      打電話去問授權碼，係戊○○說的，戊○○拿我的身分證
      、看那個卡要如何打，戊○○還問我說我的授權碼，我表
      示我不知道。這是在第二家汽車旅館。丙○○也有在場，
      但是進進出出的，他沒有在睡覺，有一陣子丙○○有與其
      他人一起研究信用卡」等語（原審卷第一宗第178 頁反面
      ）；戊○○與利建昌前往家樂福賣場盜刷伊之信用卡後，
      將現金帶回車上交給丙○○，利建昌在車上講說老闆娘表
      示明天還可以刷，現金多少伊不曉得，但是很大一把鈔票
      等語（見原審卷第一宗第177頁、第182頁、第183 頁），
      「他們刷完卡後，錢有拿上車，當時丙○○有在車上，丙○○已經坐回到駕駛座，他們怕我掙脫，他們車的門把無
      法從裡面開，要從外面開，所以他們從兩個門一起進來，
      我的右側的人就拿一大筆錢，錢拿給丙○○」（見原審卷
      第二宗第25頁）。參以甲○○被控制行動期間即94年9月6
      日14時22分至44分間，所使用之0000000000號行動電話門
      號確有與中國信託商銀0000000000號電話通話之紀錄，此
      參甲○○0000000000號電話94年9 月之雙向通聯紀錄即明
      （見原審卷第一宗第125 頁）；另自被告丙○○臺北縣新
      店市之住處3 樓臥室床墊下所搜索扣得之停車票卡一張，
      其上亦記載有甲○○之個人資料，此有該停車卡正反面影
      本在卷可證（見偵查卷第一宗第80頁），足徵甲○○上開
      所述屬實。且被告等人刷卡消費後係向商家換取現金，業
      據被告戊○○供陳明確（見偵查卷第一宗第133 頁），顯
      見被告等人係以獲取現金為其目的，是自無放棄甲○○皮
      夾、手提包內之現金而返還甲○○之理。又被告丙○○於
      原審審理時坦認甲○○曾告知伊筆記型電腦手提袋內有 7
      萬4千元現金（見原審卷第一宗第182頁反面），被告戊○○於警詢時復供稱：皮夾內身分證、駕駛執照係伊拿走，
      業已丟棄等語（見偵查卷第一宗第179 頁），另於偵查時
      供認皮夾內三張信用卡已由利建昌交給伊、業已丟棄（見
      偵查卷第一宗第21頁、第134 頁），被告丙○○於本院審
      理中以證人身分具結證稱：我不曉得甲○○94年9月5日所
      攜帶的黑色包包裡面有什麼東西；甲○○當初一開始沒有
      跟我講裡面有錢，我後面才知道黑色電腦手提包裡面有現
      金7萬4千元，他們（指戊○○、利建昌）拿黑色皮包，我
      不知道，是甲○○說他的一個皮包被人家拿去了，我沒有
      拿，我就知道一定是戊○○跟利建昌他們兩個拿的，上樓
      我就很生氣罵了，結果他們把皮包拿出來，我就拿去還被
      害人，被害人才跟我說裡面有7萬4千元，我才知道等語（
      見本院96年6月11 日審判程序筆錄）。顯與上述明確之事
      證不合，其在本院之證稱核與事實不符，應不足採。從而
      ，被告等人以強暴至使甲○○不能抗拒，而強取甲○○筆
      記型電腦手提袋內現金7萬4千元、皮夾內現金5、6千元、
      三張信用卡、身分證、駕駛執照、保全卡各一張之事實，
      應足以認定。雖被告等人在釋放甲○○時，同時將其筆記
      型電腦手提袋、行動電話、皮夾（含部分證件）返還甲○○，惟尚不影響被告等人意圖為自己不法所有，強取甲○○現金、證件等物品之犯意。至於被告等人雖曾取走甲○○之手機、筆記型電腦手提袋（內含筆記型電腦一台）、
      皮夾及內含部分證件，然於釋放甲○○時，均加以返還，
      堪認被告等人取走甲○○手機及筆記型電腦之目的僅在於
      阻止甲○○對外聯絡求援，而取走其皮夾亦係為了皮夾內
      置放之現金及其餘有價值之物，故對於手機、筆記型電腦
      手提袋（內含筆記型電腦一台）、皮夾及內含部分證件，
      並無任何不法所有意圖，公訴人亦未主張就此部分亦係構
      成加重強盜犯行，是被告等人取走上開物品，尚非加重強
      盜犯行之一部。又被告戊○○辯稱伊係在利建昌於簽帳單
      上偽簽「甲○○」之姓名時，始知利建昌所據以消費之信
      用卡係甲○○所有云云，然此與其前所辯稱利建昌拿甲○○的卡時伊有聽到甲○○同意他刷卡云云（見原審卷第二
      宗第181 頁反面），已有矛盾，且與甲○○所證述被告戊○○於萊亞汽車旅館內即詢問甲○○並致電中國信託商銀
      詢問有關授權碼之事不相符合，自無足取；再者，被告戊○○、利建昌等人係以丙○○為首，此參被告戊○○於警
      詢時供稱「丙○○是我老大」等語可證（見偵查卷第一宗
      第18頁），是強行挾持甲○○上車、強取其財物、盜刷其
      信用卡，實均在被告丙○○指揮調度之下，是被告丙○○
      縱未親自從事盜刷信用卡之犯行，而命令利建昌、被告戊○○盜刷信用卡購買商品再換取9 成現金交付予伊，對於
      該盜刷信用卡之犯行，仍應負共同正犯之刑責。雖被告戊○○於原審曾為附和丙○○之辯詞，供稱丙○○對於盜刷
      信用卡消費一事全然不知情云云，其於本院上訴審亦證稱
      ：伊沒有聽到被害人跟丙○○說包包內有現金，也沒有看
      到丙○○有將包包裡面的東西拿出來，也沒有說丙○○是
      伊的老大等語（見本院上訴審95年11月29日審判程序筆錄
      ），顯係為迴護被告丙○○所為之不實供詞，另被告二人
      辯稱盜刷信用卡之事純係利建昌一人所為，與渠等無涉云
      云，則為被告二人委卸刑責之詞，應均不足採。另被告丙○○主張其在原審95年3月28 日審理時未曾為該日審理筆
      錄第6 頁內容之陳述，並請求調閱原審當日之錄音光碟乙
      節，經查原審於95年3月28 日審理本案時，除被告丙○○
      外，其原審之辯護人亦在場為被告丙○○辯護，而書記官
      當庭所製作之筆錄，被告丙○○及其辯護人均得當場觀看
      筆錄記載之內容，倘筆錄記載之內容有所不實或與被告陳
      述之意旨不符，衡情被告丙○○及其辯護人應立即請求更
      正，然渠等並未當庭請求更正，故原審上開筆錄之內容應
      無任何不實之處，是本院認並無調閱原審上開期日錄音光
      碟之必要。
（四）又被告丙○○、戊○○辯稱伊等並無對甲○○恐嚇脅迫情
      事云云，然查，被告丙○○等人在車號YY-7715 號自用小
      客車及汽車旅館內，以槍枝、開山刀、子彈等工具脅迫甲○○等情，業據甲○○分別於偵查、原審審理時證述：「
      我上到他們的自小客車，我坐在右後座，（他們）把我擠
      到中間，有丙○○拿槍抵著我鼠蹊部」，「沿路他們都恐
      嚇我叫我好好配合不要動」（見原審卷第172頁反面、第1
      73頁）；在第一家汽車旅館，丙○○問伊是否承認玩大哥
      之女人，伊否認，丙○○說伊是不是不想活，就拿一把很
      大的刀子，抽出刀刃在伊面前晃，恐嚇說要把伊之雙手、
      雙腳砍斷（見偵查卷第二宗第48頁）；在萊亞汽車旅館，
      丙○○拿出槍和刀，亦問伊是否承認玩大哥女人，他把子
      彈上膛扣扳機，並頂著伊之右邊太陽穴，故意發出碰碰的
      聲音嚇伊，伊當時情緒崩潰，心想可能無法再見到家人；
      丙○○還將槍放在他手上，將子彈放在伊手上，子彈是一
      把，他是要證明子彈是真的，接著他們口中又帶著威脅跟
      伊說了一些話，中間又問了很多事情，並要伊兩隻手捧住
      子彈拍照，且拿刀子在伊前面晃，罵伊不相信他手上有可
      證明伊玩大哥女人的照片，還說刀子子彈不長眼睛等語（
      見偵查卷第二宗第49頁、原審卷第一宗第174 頁反面）；
      「丙○○第一次把子彈給我看的時候，係在車子上，尚未
      到汽車旅館，丙○○將子彈從彈匣裡面退出，一顆顆拿給
      我看。在車上的時候，丙○○表示我玩大哥的女人，我表
      示沒有，是否找錯人，他們就將我的頭壓低，並且開車出
      停車場，他們的車要出停車場的時候就給我看子彈，將我
      擠壓到後座中間的時候，那時候我的眼睛並無被矇住。在
      第二家汽車旅館只有一次給我看子彈，就是拍照那一次，
      拍照的時候，我的手並無被膠帶纏住，那時候我眼睛的膠
      帶已經取下」（見原審卷第一宗第177 頁反面）；而本案
      開始之緣由，係被告丙○○、戊○○及利建昌認為甲○○
      玩弄女人，而欲教訓甲○○，故於挾持甲○○之過程中，
      定會伴隨脅迫之行為、言語，而達其目的，故甲○○所指
      訴被告丙○○等三人以上述脅迫手段命其承認伊玩弄女人
      之事，應非子虛。另被告丙○○、戊○○、利建昌三人釋
      放伊時，均稱要伊不得報警，並表示伊在明處，他們在暗
      處，若報警會殺伊全家等語，並據甲○○證述明確（見偵
      查卷第二宗第50頁），而被告丙○○等人遂行前述之加重
      強盜等犯行後，為免遭警方查緝，受國家刑罰制裁，而以
      上開言語恐嚇甲○○不得報警，亦符情理，且該被告丙○○、戊○○此部分犯行業經本院前審95年度上訴字第3509
      號依恐嚇危害安全罪判處罪刑確定。是被告丙○○、戊○○一再否認有脅迫、恐嚇之犯行，自非可採。
（五）被告丙○○、戊○○復辯稱，告訴人甲○○前後供述不一
      ，其指述顯有瑕疵，並與事理有違，自無法證明被告二人
      犯罪云云，惟按告訴人、證人之陳述有部分前後不符，或
      相互間有所歧異時，究竟何者為可採，法院仍得本其自由
      心證予以斟酌，非謂一有不符或矛盾，即應認其全部均為
      不可採信；尤其關於行為動機、手段及結果等之細節方面
      ，告訴人之指陳，難免故予誇大，證人之證言，有時亦有
      予渲染之可能；然其基本事實之陳述，若果與真實性無礙
      時，則仍非不得予以採信（最高法院74年台上字第1599號
      判例意旨可資參照）。查：
    1.據甲○○所證述，其皮夾係在伊被挾持在車號YY-7715 號
      自用小客車上後座後，尚未到達第一個汽車旅館前，遭強
      行取走，當時伊之眼睛係被膠帶矇住，而在離開停車場至
      第一個汽車旅館前，被告丙○○及利建昌均曾坐過其右方
      座位（見原審卷第二宗第20頁、第22頁、第29頁），故甲○○無法確認究竟係何人實際下手行搶，而證稱不知皮夾
      係何人取走等語，尚無可議之處。又甲○○事後回想係被
      告戊○○、利建昌實施盜刷行為，且係被告戊○○詢問其
      信用卡相關資料，佐以相關事證，故再為其皮夾係被告戊○○取走，且係利建昌坐在其右方時所發生之事之證詞，
      亦無不實。況且皮夾內之信用卡遭被告等人取走盜刷，為
      不爭之事實，而丙○○、戊○○、利建昌三人就加重強盜
      之犯行有共同之犯意聯絡，是無論何人下手行搶，罪責均
      應共同分擔，故甲○○前後對於其皮夾遭何人搶走之指訴
      ，雖有不一，然尚不影響其所為皮夾遭強取證述之真實可
      信性。
    2.又關於甲○○在萊亞汽車旅館，遭丙○○逼迫手捧子彈一
      把拍照之時，其是否仍遭膠帶矇眼一節，於原審審理時先
      稱該時有矇住眼睛（原審卷第一宗第175 頁），復改稱當
      時矇住眼睛之膠帶已被拿下（見原審卷第一宗第177 頁反
      面），兩相比較固有所不符，然甲○○突遭被告等人限制
      自由及脅迫並強盜財物，心中所受之驚嚇實不可言喻，就
      事實經過時序（先取下膠帶或先手捧子彈）之記憶或有混
      淆；況甲○○證稱因伊遭毆打眼睛流血，矇住眼睛之膠帶
      上混有血水和淚水，伊又用手試圖鬆開，故尚可由縫隙中
      窺見被告等人之動態等語（見原審卷第一宗第175 頁），
      是無論甲○○之眼睛是否遭膠帶矇住，其應均可看見被告
      丙○○命其握住子彈拍照之相關情形，故亦難排除甲○○
      係有所誤認。又甲○○就被告丙○○令其手捧子彈時，其
      眼睛膠帶是否取下一事雖先後供述不一，然而針對被告丙○○確有命其手捧子彈拍照，且被告丙○○拍照之相機廠
      牌為NIKON 等情，前後供述均屬一致，是堪認甲○○指訴
      被告丙○○有上開脅迫恐嚇行為等情，確屬真實。
    3.關於被告盜刷其信用卡之地點，甲○○曾於原審審理中供
      稱有二個刷卡地點（見原審卷第一宗第175 頁反面、第二
      宗第76頁），雖與簽帳單、第一銀行、美國運通銀行之冒
      刷明細（見偵查卷第一宗第94頁至第96頁、第二宗第21頁
      ）上所顯現被告等盜刷信用卡之地點均在家樂福賣場三重
      店一節不符，然甲○○於原審審理時供稱：去兩個地方刷
      卡，因為上下車子有兩次，第一次刷完後，被告戊○○接
      著表示要去家樂福刷，所以被告戊○○、利建昌又去家樂
      福刷（見原審卷第180頁、第181頁）；他們下車二次，第
      一次一個人下車，第二次二個人下車，不同的停車地點，
      車子有移動一下下，大約30公尺左右，都在路邊，幾乎同
      一地點（見原審卷第二宗第27頁）；伊知道有二個刷卡地
      點，係警察告知伊的，一個是家樂福，一個是珠寶店，戊○○到九月還去刷珠寶，沒成功，伊於被告前往刷卡時，
      係坐在車上後座，但伊知道有去三重家樂福等語（見原審
      卷第二宗第76頁）。而甲○○於刷卡時並未下車，是確切
      之刷卡地點其本難確認，再觀諸三張簽帳單上所顯現之刷
      卡時間，分別為94年9月6日17時38分許、同年月18時7 分
      、18時11分許，後兩次應為同一時段消費，而與前一次消
      費約間隔33分鐘左右，尚與甲○○所稱被告等人下車二次
      刷卡之陳述相符。從而，甲○○應係以刷卡時被告等人上
      下車二次，車子有移動、警察曾告知被告等人有至珠寶店
      消費，始依其推論於原審審理時供稱被告丙○○、戊○○
      、利建昌係至二個地點刷卡云云。又甲○○於檢察官94年
      12月6日訊問時曾證稱：伊被帶走的第二天下午3、4 時，
      丙○○開車，戊○○、利建昌在後座伊之兩旁，他們說要
      放我走，戊○○說要到金飾店刷卡，利建昌說可以到三重
      湯城園區家樂福刷，他們進出家樂福二次，拿到錢交給丙○○等語（見偵查卷第二宗第50頁），於當時之陳述則明
      確告知係進出家樂福刷卡二次。衡情甲○○於被釋放之前
      係處於失去自由之狀態，心中極其恐懼，其雖努力記憶當
      時發生之情況，於事後並自警察獲知部分刷卡信息，然前
      後信息或因甲○○合理之拚湊推想，或有所誤認，惟此乃
      人類正常之現象，其所為證述應認與事實無違，自難遽認
      甲○○有故意誇大指述不實之情事。
    4.又被告丙○○曾供稱贈與甲○○玉珮一個，為甲○○所不
      否認，並於原審審判中由甲○○庭呈扣案（甲○○拒絕領
      回），而依甲○○於偵查中所稱：「（問：胖哥《丙○○
      》有無將他身上的玉珮交給你？）在萊亞MOTEL 時，胖哥
      送給我的，說他刷我的這些錢，玉珮也值十幾萬，跟我結
      個緣，我不收他硬要我收」（見偵查卷第二宗第50頁），
      顯見被告丙○○已有計劃要盜刷甲○○之信用卡，始強迫
      甲○○收受玉珮，假意欲賠償甲○○之損失，故被告丙○○辯稱其有贈送甲○○玉珮，表示伊並無強盜故意，且贈
      送玉珮之時，尚未盜刷信用卡，甲○○上開所言顯與事理
      不符云云，實屬顛倒是非之言詞，亦屬無稽。
    5.從而，被告丙○○、戊○○辯稱甲○○所為指述前後不一
      ，所為證言不足以證明渠等犯罪，自無足取。被告戊○○
      於本院審理中，以本件被害人甲○○之指述，存有重大瑕
      疵，請求再傳訊被害人甲○○，惟查被害人甲○○上開指
      述已甚明確，核與事實無違，已如上述，並據被害人甲○○出具書狀述明在卷，核無再傳訊被害人甲○○之必要。
      另被告戊○○請求函調甲○○於94年9 月間在大安分局新
      生南路派出所之警詢筆錄乙節，因甲○○並無故意誇大指
      述不實等情，已如前述，是本院認亦無函調甲○○上開警
      詢筆錄之必要，附此敘明。
（六）公訴人雖認定被告丙○○、戊○○除與利建昌共犯本案外
      ，尚有另一名真實姓名年籍不詳之女子為本案共犯，惟查
      ，被告丙○○於警詢、原審審理時供稱：是有一個綽號小
      可之成年女子與渠等同車，和小可是注射毒品認識的，那
      天是伊與戊○○、利建昌先到停車場，小可打電話問他們
      在哪裡，伊身上錢不夠跟她要錢，她就帶毒品和錢過來，
      她並沒有參與犯案，伊不知道小可之真實姓名等語（見偵
      查卷第一宗第181頁、第228頁、原審卷第一宗第142 頁）
      ；另被告戊○○於警詢供稱：該名女子並未在旅館內，當
      時只見她在車上，伊不認識該名女子小可，與她也無交談
      等語（見偵查卷第一宗第21頁、第178 頁）；又甲○○於
      偵查時證稱：該名女子沒有上樓，她一直在車上沒有下車
      （見偵查卷第二宗第48頁），於原審審理時證述：那個女
      子感覺好像都在車上，我都在車上才有感覺那個女的，女
      子坐在右駕駛座等語（見原審卷第一宗第175 頁、第二宗
      第20頁）。是由被告二人陳述及甲○○之證詞，該名女子
      係攜帶毒品和錢去找被告丙○○，除了與被告丙○○、戊○○及利建昌同乘車號YY-7715 號自用小客車外，並未至
      二個汽車旅館內，亦未對甲○○為強盜、傷害或妨害自由
      之犯行，再依卷內事證觀之，尚無從認定該名女子針對本
      案犯行與被告丙○○、戊○○、利建昌有何犯意聯絡或行
      為分擔；而原審依丙○○所提供之女子行動電話號碼，循
      線追查，亦無法獲知該名女子真實身分，無從傳訊其到庭
      。從而，尚難認定該名女子亦與被告丙○○、戊○○及利
      建昌共犯本案。
（七）綜上所述，顯見被告丙○○、戊○○上揭所辯均係圖卸刑
      責之詞，應均不足採，其等上揭事證明確，犯行堪以認定
      ，均應依法論科。
四、按被告等行為後，刑法業於94年2月2日修正公布，95年7月1
    日施行，修正後刑法第2條第1項規定：「行為後法律有變更
    者，適用行為時之法律。但行為後之法律有利於行為人者，
    適用最有利於行為人之法律。」修正前刑法第33條第5 款規
    定：「罰金：一元以上。」修正後刑法第33條第5 款規定：
    「罰金：新臺幣一千元以上，以百元計算之。」並刪除刑法
    第55條後段關於牽連犯之規定，而將原犯一罪而其方法或結
    果之行為犯他罪應從一重處斷之規定，修正為原犯一罪與其
    方法或結果之行為犯他罪間應分論併罰；及刪除刑法第56條
    關於連續犯之規定，將連續數行為而犯同一之罪名者以一罪
    論之規定，修正為連續數行為應分論併罰；經綜合比較新舊
    法規定適用之結果，新法之規定非有利於被告，應依刑法第
    2條第1項前段之規定，對被告上揭犯行適用行為時之法律論
    處。又修正後刑法第28條雖將修正前刑法第28條之「實施」
    修正為「實行」。其中「實施」一語，涵蓋陰謀、預備、著
    手及實行之概念在內，其範圍較廣；而「實行」則著重於直
    接從事構成犯罪事實之行為，其範圍較狹；二者之意義及範
    圍固有不同，但對於本件被告丙○○、戊○○犯本案之情形
    而言，刑法第28條之修正內容，對於被告等並無「有利或不
    利」之影響。另修正後刑法第47條雖將修正前刑法第47條修
    正限制為受徒刑之執行完畢，或一部之執行而赦免後，五年
    以內「故意」再犯有期徒刑以上之罪者，始成立累犯。但上
    述新舊法之規定，對於本件被告丙○○、戊○○二人「故意
    」犯本案之罪，並無所謂「有利或不利」之情形。另刑法第
    38條之修正無關乎處罰之輕重，僅為其他純文字之修正，亦
    非屬法律之變更。依上說明，均無適用修正後刑法第2條第1
    項之規定比較新舊法適用之問題，以上所述之情形，均應依
    一般法律適用原則，適用裁判時法律。另刑法施行法增訂第
    1條之1，於95年6月14日經總統公布，並自同年7月1 日起施
    行，第1條之1規定，中華民國94年1月7日刑法修正施行後，
    刑法分則編所定罰金之貨幣單位為新臺幣；94年1月7日刑法
    修正時，刑法分則編未修正之條文定有罰金者，自94年1月7
    日刑法修正後，就其所定數額提高為30 倍，但72年6月26日
    至94年1月7 日新增或修正之條文，就其所定數額提高為3倍
    ，其中就刑法第277條、第302條、第339 條所定罰金數額提
    高為30倍。惟該條之規定實際上對刑法罰金最高刑並無變更
    ，毋庸依修正後刑法第2條第1項之規定，比較新舊法之適用
    ，應逕行適用刑法施行法第1條之1之規定即可。
五、按刑法第321條第1項第3 款規定所謂之兇器，其種類並無限
    制，凡客觀上足對人之生命、身體、安全構成威脅，具有危
    險性之兇器均屬之（最高法院79年台上字第5253號判例可資
    參照）。被告二人為本案犯行所持用之藍波刀、開山刀，客
    觀上對人之生命、身體、安全具有危險性，確為足以殺傷人
    生命、身體之器械，自均屬兇器無疑。是就犯罪事實欄三部
    分，依行為時法律觀之，被告丙○○與戊○○均係犯刑法第
    216條、第210條行使偽造私文書罪、第277條第1項傷害罪、
    第302條第1項之剝奪他人行動自由罪、第339條第1項詐欺取
    財罪、第330條第1項犯強盜罪而有第321條第1項第4款、第3
    款結夥三人以上、攜帶兇器情形之加重強盜罪。又刑法第30
    2 條之妨害自由罪，係妨害他人自由之概括的規定，故行為
    人具有一定目的，以非法方法剝奪人之行動自由者，除法律
    別有處罰較重之規定（例如略誘及擄人勒贖等罪），應適用
    各該規定處斷外，如以使人行無義務之事，或妨害人行使權
    利為目的，而其強暴脅迫復已達於剝奪人行動自由之程度，
    即祇成立本罪，不應再依同法第304 條論處（最高法院93年
    度台上字第3309號判決意旨參照）。本案被告二人以持刀械
    揮舞、故意展示槍枝、子彈，出言恐嚇將對其生命安全不利
    之行為，欲迫使甲○○承認有玩弄女人之事，並限制其行動
    自由，是渠等上開所為，已超越單純以加害生命、身體之事
    恐嚇他人致生危害於安全，而係以現實之脅迫手段使甲○○
    行無義務之事，故係屬刑法第304 條規定之範疇，而包括於
    刑法第302條第1 項之妨害自由罪中，不再另論刑法第304條
    之強制罪。被告丙○○、戊○○與利建昌就上開犯行，有犯
    意聯絡與行為分擔，均應論以共同正犯。被告二人先後三次
    盜刷信用卡之犯行，時間緊接，所犯係構成要件相同之罪名
    ，依行為時之法律，顯係基於概括犯意反覆為之，為連續犯
    ，應依修正前刑法第56條規定以一罪論，並加重其刑。又被
    告二人與利建昌係於94年9月5日23時許，駕車至台北市市○○道188 號某收費停車場內等候，先趁甲○○駕駛貨車駛入
    該停車場停放，欲換乘休旅車返家之際，分持藍波刀、不明
    槍枝，共同強押甲○○進入渠等所駕車內，以此強暴之方式
    ，剝奪甲○○之行動自由，至使不能抗拒，利建昌再前往察
    看甲○○之貨車，見車內放有甲○○所有內置筆記型電腦、
    文件資料、公司大、小章、現金7萬4千元之手提袋，三人即
    共同利用甲○○遭渠等挾持無法抗拒之機會，將該手提袋取
    走，並將該手提袋內之上開現金據為己有。果被告二人與利
    建昌初僅係在教訓甲○○，並無強盜犯意，何以渠等於挾持
    甲○○，在教訓甲○○之目的已達成下，利建昌竟又前往甲○○之貨車察看？於發現貨車內放有手提袋時，又與被告等
    人共同將之取走？顯見被告等人於挾持甲○○剝奪其行動自
    由之初即有強盜意圖甚明。顯見被告二人與利建昌所犯之刑
    法第277條第1項傷害罪、第302條第1項剝奪他人行動自由罪
    、第339條第1項詐欺取財罪、第330條第1項之加重強盜罪，
    依行為時之法律，亦有方法結果之牽連關係，應依修正前刑
    法第55條後段從一重之刑法第330條第1項之加重強盜罪處斷
    。原審認被告二人所犯刑法第330條第1項加重強盜罪、第21
    6條、第210條行使偽造私文書罪、第339條第1項詐欺取財罪
    各罪間，有方法結果之牽連關係，應從一重之加重強盜罪論
    處。被告二人所犯之刑法第277條第1項傷害罪、第302條第1
    項剝奪他人行動自由罪，亦有方法結果之牽連關係，應從一
    重之刑法第302條第1項剝奪他人行動自由罪論處。被告二人
    所犯刑法第302條第1項剝奪他人行動自由罪、第330條第1項
    加重強盜罪間，犯意各別，行為互殊，應分論併罰，而分別
    論處被告二人共同以非法方法剝奪人之行動自由及意圖為自
    己不法之所有，結夥三人以上、攜帶兇器，以強暴至使不能
    抗拒，而取他人之物之罪刑，並定其應執行刑，依上所述，
    已有未合；且刑法修正後，經比較新舊法適用之結果，本案
    應適用修正後之刑法第28條、第47條第1項、第38條第1項第
    2款之規定，原判決認應適用行為時刑法第28條、第47條第1
    項、第38條第1項第2款之規定，亦有錯誤。被告二人上訴意
    旨仍執前詞均矢口否認有加重強盜、詐欺取財之犯行，分別
    指摘原審對其等判決部分不當，雖均無可取，惟原判決既有
    上揭可議之處，自仍應由本院將原判決關於丙○○、戊○○
    非法剝奪人之行動自由、加重強盜及定執行刑部分予以撤銷
    改判。審酌被告丙○○、戊○○二人前均有多項前科，且正
    值壯年，仍不思悔改，不求上進，而為本案犯行，且犯罪手
    法兇殘，持兇器剝奪甲○○行動自由、強盜甲○○財物，並
    不時加以毆打，使甲○○身心受有嚴重傷害，惡性重大，犯
    後猶飾詞卸責，未能真心悔改，犯後態度不佳，暨其等犯罪
    之動機、目的、所生危害等一切情狀，分別量處如主文所示
    之刑；利建昌在簽帳單商戶存根聯、持卡人存根聯「顧客簽
    名」欄內所偽造「甲○○」署押六枚，應依刑法第219 條宣
    告沒收；扣案之藍波刀、開山刀各一把，均為被告丙○○或
    其共犯所有、供渠等犯罪所用之物，業據被告丙○○供述在
    卷，均應依刑法第38條第1項第2款宣告沒收。其餘之扣案物
    品，因與本案無涉，爰不為沒收之諭知。
六、不另為無罪之諭知部分：
（一）公訴意旨另以：丙○○於94年8、9月間，夥同戊○○、利
      建昌及某姓名年籍不詳之成年女子，共同基於意圖為自己
      不法所有之犯意聯絡，由戊○○提供照片一紙交由利建昌
      以不詳方法偽造詹前淇之身分證及職業大貨車駕駛執照各
      一紙，利建昌則於94年9月3日某時許，持向鑫發小客車租
      賃有限公司（下稱鑫發公司）承租車號YY─7715號自用小
      客車一輛而行使之，在汽車租賃契約書、租用汽車切結書
      上偽造「詹前淇」署名二枚，表示其為詹前淇本人用意之
      證明，並在票號4694號本票發票人欄偽造詹前淇署名一枚
      ，而偽造該紙有價證券，足以生損害於詹前淇及鑫發公司
      。又丙○○明知手杖刀屬於槍砲彈藥刀械管制條例及經內
      政部公告管制之刀械，竟於94年9月5日前之某日、時起，
      未經許可而持有之，並夥同戊○○、利建昌及某姓名年籍
      不詳之成年女子，共同持之而於94年9月5日23時許，將甲○○強押上車號YY─7715號自用小客車，並用上開手杖刀
      毆打甲○○，致甲○○受有傷害，因認丙○○、戊○○與
      利建昌、不詳姓名之成年女子共同涉犯槍砲彈藥刀械管制
      條例第15條加重攜帶刀械罪嫌、刑法第201條第1項偽造有
      價證券罪嫌、第216條、第210條行使偽造私文書罪嫌、第
      216條、第212條行使偽造特種文書罪嫌、第218 條偽造公
      印文罪嫌云云。
（二）按犯罪事實應依證據認定之，無證據不得認定其犯罪事實
      ，又不能證明被告犯罪或其行為不罰者，應諭知無罪之判
      決，刑事訴訟法第154條第2項、第301條第1項分別定有明
      文。公訴人認被告二人有上開犯行，無非以甲○○之指訴
      、扣案之手杖刀、偽造之詹前淇身分證、職業大貨車駕駛
      執照、汽車租賃契約書、車籍查詢資料、臺北市政府警察
      局94年11月8日北市警保字第09441652800號鑑驗函、內政
      部警政署刑事警察局94年10月17日刑紋字第0940156636號
      鑑驗書等件為其論據。訊據丙○○、戊○○均堅詞否認有
      何公訴意旨所指之上開犯行，丙○○辯稱：車號YY─7715
      號自用小客車係利建昌自行承租，與伊無涉，伊亦不知道
      利建昌係以偽造之證件租車；又警方係自懸掛車號2261─
      GX車牌之自用小客車上搜出手杖刀，惟該車子係伊之友人
      即真實姓名年籍不詳綽號「阿安」之成年男子所使用，與
      伊無涉，車上之物品均非伊所有，伊亦未持該手杖刀作為
      傷害甲○○之工具，且甲○○於報案之初，並未提及手杖
      刀係被告等作案工具，其嗣後改稱手杖刀係毆打伊之器械
      ，純屬猜測之詞等語。戊○○則辯稱：利建昌用以租車時
      ，所出示之駕駛執照上之照片並非伊本人，伊於94年9月4
      日下午方自中國大陸返回臺灣，實不可能於同年9月3日夥
      同利建昌持偽造之詹前淇身分證、駕駛執照向鑫發公司承
      租車子供本案犯罪之用，伊亦未在票號4694號本票發票人
      欄偽造詹前淇之署名，扣案之偽造身分證及駕駛執照，其
      上雖貼有伊之照片，然該照片係伊於94年9月20 日左右交
      給利建昌欲用以偽造虛偽證件，惟利建昌尚未交付予伊使
      用，即為警查獲，租車時之照片與扣案證件上之照片明顯
      不同，是利建昌偽造證件進而用以租車之犯罪行為實與伊
      無涉；被告等人自始至終均未有人持有手杖刀，遑論以手
      杖刀為工具傷害甲○○，甲○○於報案時亦未提及手杖刀
      等語。
（三）經查：
    (一)承租車號YY─7715號自用小客車部分：
   　 丙○○等人犯上開加重強盜犯行時所使用之車號YY─7715
      號自用小客車，係利建昌以詹前淇之名義行使偽造（或變
      造）之詹前淇身分證、駕駛執照向鑫發公司所承租，租賃
      時所簽立之汽車租賃契約書、租用汽車切結書及開立之本
      票一紙，其上之指印，經內政部警政署刑事警察局鑑驗結
      果，確認與檔存之利建昌指紋卡左拇指指印相符等情，有
      卷附之車籍查詢資料、汽車租賃契約書、租用汽車切結書
      、商用本票、身分證、駕駛執照影本、內政部警政署刑事
      警察局94年10月17日刑紋字第0940156636號鑑驗書等件在
      卷可憑（見偵查卷第一宗第84頁至第85頁、第87頁至第89
      頁）。另公訴人雖舉扣案之貼有戊○○照片之偽造（或變
      造）詹前淇身分證、職業大貨車駕駛執照為本案被告等人
      犯行之佐證，惟扣案證件上照片，與租賃車號YY─7715號
      自用小客車時，利建昌所留存之身分證、駕駛執照影本上
      面之照片，兩相比對後，可確認並不相符，故扣案證件顯
      非利建昌租車時所使用之證件；且戊○○辯稱扣案證件上
      之照片，係伊為了偽造證件於94年9月20 日時始交付予利
      建昌，與利建昌94年9月3日租車之行為無關，且伊尚未取
      得該偽造證件，即為警搜索查獲等語，從而，公訴人以扣
      案之證件為據，欲證戊○○知悉利建昌租車之事，已嫌無
      據。又車號YY─7715號自用小客車，係本案被告犯案所用
      之車輛，雖為丙○○、戊○○二人所不否認，然二人均辯
      稱係利建昌承租而來，惟對於承租之事渠等並未參與，亦
      不知悉利建昌冒用他人名義、行使偽造（或變造）證件之
      犯行，參以卷附之租車資料中，亦無法證明丙○○、戊○○均有參與租車之行為，且人民向租車公司租賃車輛，係
      一般平常之商業活動，無須特別之條件即可為之，是丙○○、戊○○僅知上開車輛係利建昌承租而來，未能認知承
      租過程之不法情事，亦不違常情，故亦難以車號YY─7715
      號自用小客車係被告等人之犯罪工具之一，即認定被告二
      人與利建昌於租車過程中之不法犯行有犯意之聯絡。此外
      ，尚查無其他證據可證明被告二人有上開刑法第201條第1
      項偽造有價證券罪、第216條、第210條行使偽造私文書罪
      、第216條、第212條行使偽造特種文書罪、第218 條偽造
      公印文罪之犯行，自無從認定被告二人此部分犯罪。
    (二)持有手杖刀傷害甲○○部分：
    1.扣案之手杖刀，係警方於94年10月27日12時50分許至18時
      許，至丙○○位於臺北縣新莊市○○街60巷5 號搜索時，
      在停放於上開地點巷口處、懸掛車號2231─GX號車牌之自
      用小客車（實際車號為6096─FJ號，下稱車號2231─GX號
      車輛）駕駛後座下所查扣，為被告二人所不爭執，並據證
      人即執行搜索之警員謝志鑫於原審審理時證述明確（見原
      審卷第一宗第147 頁），復有搜索扣押筆錄及扣押物品目
      錄表在卷可憑（見偵查卷第60頁至第71頁），是該手杖刀
      並非在丙○○家中所扣得；又上開車號2231─GX號車輛，
      丙○○尚供稱係其友人綽號「阿安」駕駛至其住處附近停
      放，其內之物品均非其所有等語，從而，該手杖刀是否係
      丙○○或戊○○、利建昌所持有，實難遽以認定。
    2.甲○○雖曾證述扣案之手杖刀即係被告用以在車上毆打伊
      之工具之一云云，然查，甲○○於報案之初，警察詢問其
      受害過程時，僅證述：伊在車上係遭歹徒以槍托及不明鐵
      器毆打等語（見偵查卷第一宗第31 頁）；於94年12月6日
      檢察官訊問時，甲○○先答以：伊在車上有試著要掙脫並
      開門，但門被戊○○關上，戊○○拿一個硬硬的東西打伊
      ，是何物伊看不清楚（見偵查卷第二宗第47頁），至檢察
      官提示扣案物品後，甲○○始答稱：扣案之手杖刀係戊○○在車上所使用之物（見偵查卷第二宗第51頁）；嗣於原
      審審理時，針對原審訊以：被告是否有以枴杖刀（即手杖
      刀）打你？何以認定被告等人以枴杖刀打你？，甲○○答
      稱：「我有聽到枴杖刀的聲音，當時是晚上，在車內，我
      聽到枴杖刀的聲音」、「我用聽的，之前在檢察官那邊有
      開庭，有叫我指認他們犯案之工具，我在車上有聽到管子
      被敲打的聲音，與我上庭聽到的聲音是一樣的，就是我覺
      得他們拿鐵的東西打我，與在檢察官那邊聽到的聲音是一
      樣的，檢察官把證物放在桌上的聲音我有聽到，是一樣的
      ，所以我認定鐵管是打我的工具之一」（見原審卷第二宗
      第18頁），其並證述：「他們在停車場後面架著我時是用
      藍波刀，丙○○是後來用槍抵著我，我並沒有說他們用拐
      杖刀打我，我是聽到拐杖刀的聲音打我」、「檢察官要我
      指認兇器時，我聽到那個拐杖刀的聲音，才認出那個聲音
      就是拐杖刀敲擊發出的，其中有一個人用那個東西打我」
      （見原審卷第二宗第19頁）；而將扣案之手杖刀敲擊手掌
      ，確實有金屬撞擊聲一節，並經原審當庭勘驗無訛（見原
      審卷第二宗第78頁）。從而，綜合上開甲○○歷次證述及
      原審之勘驗結果，可知，甲○○或因當時情況混亂或夜色
      昏暗，除槍枝外，並不能確實知悉其在車上遭毆打時，被
      告等人所使用之器械為何，雖可大略界定係金屬、鐵器之
      類物品，然未能明確指出即係扣案之手杖刀，其係在檢察
      官提示扣案物品供其辯識，復參以該手杖刀置放於鐵管內
      ，敲擊時亦會發出金屬撞擊聲，甲○○始與其在車上所聽
      聞之金屬敲擊聲產生聯想，而認定該手杖刀即係在車上戊○○用以毆打其之器械。惟除了手杖刀之外，可發出金屬
      撞擊聲之物品，所在多有，在當時甲○○遭被告等人限制
      自由並加以毆打、身心受創之際，亦難期待甲○○能清楚
      辨明各類鐵器敲擊聲之不同，是甲○○僅憑聽覺所為之刀
      械指認，僅係個人猜測之詞，無從據以認定扣案之手杖刀
      即係被告等人使用之犯罪工具。
    3.此外，本案亦查無其他證據證明被告二人與利建昌、真實
      姓名年籍不詳之成年女子有共同持有該手杖刀並遂行傷害
      甲○○之犯行，是亦難認被告二人涉犯槍砲彈藥刀械管制
      條例第15條之加重攜帶刀械犯行。
    (三)綜上，本案尚無法認定被告二人有前開公訴意旨所指之犯
      行，惟因公訴人認被告二人上開被訴部分與其等經論罪科
      刑之部分，依行為時之法律，有牽連犯之裁判上一罪關係
      ，爰不另為無罪之諭知。至扣案偽造（或變造）之詹前淇
      身分證、駕駛執照，依戊○○所述，係屬戊○○與利建昌
      是否另行觸犯刑法第216條、第212條行使偽造（或變造）
      特種文書罪、同法第218 條偽造公印文罪之問題，與本案
      並無裁判上一罪之關係，因未據檢察官起訴，依法本院無
      從併予審究，從而公訴人聲請將上開扣案證件沒收，自無
      從准許。
七、退併辦部分：
（一）臺灣板橋地方法院檢察署96年度偵字第10116 號移送併辦
      意旨略以：丙○○與朱育良（所涉加重強盜罪業經臺灣板
      橋地方法院判處應執行有期徒刑7年6月確定）、陳金威（
      業經法院判處有期徒刑9 年）、及另一名真實姓名年籍不
      詳之成年男子，共同基於意圖為自己不法所有之強盜犯意
      聯絡，接續為下列行為：(一)94年5月24日22 時許，丙○○
      駕駛某車號不詳之自用小客車，搭載朱育良、陳金威及該
      不詳姓名之男子，共同至臺北縣三峽鎮○○路309巷15號7
      樓之一乙○○住處之樓下，由朱育良撥打電話予乙○○，
      假借要談事情，乙○○不疑有他下樓並隨同朱育良上車，
      詎丙○○駕車自三峽交流道開上國道三號高速公路後，掏
      出不詳槍枝一把，由朱育良或丙○○向車外對空鳴槍二發
      以威嚇乙○○，再將乙○○帶至五股交流道旁某不詳之汽
      車旅館內一樓某房間內，由朱育良等三人守在房門外，以
      此非法方法剝奪乙○○之行動自由。而丙○○即在房間內
      ，持同前客觀上對人之生命、身體具有危險性之不詳槍枝
      （未扣案，不能確定是否屬槍砲彈藥刀械管制條例列管之
      槍枝），對乙○○脅迫稱：「三天內要給三十萬元，不然
      不會放過你，不給錢的話要給你好看」等語，至使乙○○
      不能抗拒，而應允返家後將於數日內籌措三十萬元。朱育
      良與丙○○等人乃駕車將乙○○帶回其上址住處，由丙○○跟隨乙○○上樓，丙○○並稱「拿些珠寶送女人」等語
      ，乙○○因恐懼而不能抗拒之下，交付白Ｋ玉墜項鍊一條
      及四顆碧璽，丙○○得手後方離去。(二)3日後，即同年5月
      27日20時許，朱育良與丙○○、陳金威及上開不詳姓名之
      成年男子，本於同前之犯意，由丙○○攜帶客觀上足以危
      害生命、身體安全、具有危險性之不詳槍械，再次前往乙○○住處取三十萬元。但因乙○○並未籌措此筆金錢，故
      渠等到達乙○○住處後，即由朱育良守在乙○○房間外，
      陳金威等二人在客廳看管乙○○之弟弟林志清及友人吳孝
      宗，丙○○則將乙○○帶入其住處房間內，持槍對乙○○
      脅迫稱「交出三十萬元，竟然還有朋友在家，你們要是報
      警，讓我少一根寒毛的話，我要讓你全家死光光」、「既
      然沒有錢，我就把珠寶帶走，等你有錢再把珠寶贖回」等
      語，至使乙○○不能抗拒，任由丙○○將乙○○二個珠寶
      盒及二個玉獅取走（以乙○○所有之紅色背袋裝放後取走
      ），四人隨即離去。約十分鐘後，丙○○又打電話向乙○○稱因車輛需要加油，先拿五千元等語，而後由朱育良返
      回上址，向不能抗拒之乙○○拿取五千元後離去。(三)94年
      5月28日20時許，丙○○以行動電話號碼0000000000 號聯
      繫乙○○行動電話號碼0000000000號，要其備妥三十萬元
      上朱育良之車子，隨同到板橋交款。嗣於同日20時30分許
      ，朱育良駕駛車號JG─7771號贓車行經臺北縣三峽鎮○○
      路28巷口前時，為警當場查獲，並在該車上起出HC─1612
      號失竊之車牌（朱育良涉犯收受贓物部分亦經另案判處有
      期徒刑4 月確定）；因認丙○○涉犯刑法第330條第1項之
      加重強盜罪，而與上開本案已論罪科刑部分有連續犯之裁
      判上一罪關係云云。另臺灣苗栗地方法院檢察署96年度偵
      字第2132號、第2133號移送併辦意旨略以：被告丙○○曾
      因贓物、槍砲彈藥刀械管制條例、毒品危害防制條例、妨
      害自由及偽造文書等案件，先後經法院判決有期徒刑1 年
      、6月、6月、4月及8月確定，合併應執行有期徒刑2年9月
      ，於民國94年2月4日縮短刑期假釋交付保護管束，並於同
      年5月1日期滿未經撤銷，其未執行之刑，以已執行論。詎
      其猶仍不知悛改，竟與利建昌、張啟瑞、徐洪華（以上三
      人，均另行提起公訴）基於共同之犯意聯絡及行為分擔，
      而先後為下列犯罪行為: (一)94年8 月底某日，由被告丙○○在某不詳地點，交付案外人詹前淇所有之國民身分證及
      職業大貨車駕駛執照各1 張予綽號「六條」之利建昌（按
      該等物件，均係詹前淇於93年2月4日晚上時間，在臺北縣
      新莊市某計程車上所遺失）。其後，被告丙○○並在臺北
      市松山區某處賓館內，指示利建昌更換照片及護貝等變造
      事宜，而利建昌隨即將其本人照片換貼於上開詹前淇之國
      民身分證及職業大貨車駕駛執照上而加以變造；復於同年
      9 月初某日，利建昌即偕同被告丙○○回至臺北縣中和市
      某處租賃車行，並持以前揭利建昌所變造詹前淇之國民身
      分證及職業大貨車駕駛執照，冒以詹前淇之名義而行使之
      ，表示其為詹前淇本人之名義，並據以承租車牌號碼9E─
      1892號自用小客車，足以生損害於詹前淇與該租賃車行。
      (二)緣被告丙○○與丁○○前因買賣關係生有糾紛，被告丙○○乃與利建昌、張啟瑞（綽號水溝）、徐洪華（綽號順
      哥）及另二名姓名、年籍均不詳，綽號分為「紅猴」、「
      麻糬」之男子共同基於意圖為自己不法所有之犯意聯絡，
      先由被告丙○○於94年9月11日2時許，示意利建昌撥打電
      話予田統宏，並相約在苗栗縣竹南鎮○○里○○路○段501
      號旁巷口處碰面，而田統宏抵達現場後，張啟瑞乃以不明
      手槍1 枝（未扣案）抵住田統宏之身體，被告丙○○及利
      建昌乃夥同另四人，分乘二部自用小客車，將田統宏帶至
      址設竹南鎮○○里○○○路181 號「松岩逸汽車旅館」某
      房間內，而以此限制田統宏之行動自由。而被告丙○○並
      於同日4 時許，示意田統宏撥打電話予丁○○，要求丁○○外出至頭份鎮○○里○○○路與公北三街口處之加油站
      ，而丁○○乃不疑有他，旋即駕駛其所有之車牌號碼5P─
      7677號自用小客車至該處，而當丁○○抵達現場之際，被
      告丙○○乃緊隨於田統宏之後，並以不明手槍1 枝（未扣
      案）抵住丁○○之身體，而以此強暴之方式，至使丁○○
      不能抗拒，強押丁○○進入被告丙○○所駕駛之自用小客
      車，隨即駕車前往松岩逸汽車旅館。而當一行人抵達松岩
      逸汽車旅館房間之後，被告丙○○旋即以一手持藍波刀 1
      支，另一手持不明手槍1 枝，並以手槍槍托部位敲擊丁○○之頭部，而同在現場之張啟瑞、利建昌、徐洪華及另二
      名綽號分為「紅猴」、「麻糬」之男子，即徒手毆打丁○○之頭部及肩膀等部位，時間約持續5至6分鐘之久，丁○○因之受有左側頭部挫瘀傷4x3公分及左手臂穿刺傷 0.5x
      0.5 公分之傷害。其後，一行人便將田統宏帶至隔壁房間
      ，而於現場遺留被告丙○○與張啟瑞及另一姓名、年籍均
      不詳之男子（此係指綽號分為「紅猴」、「麻糬」之男子
      中之一人），並以此剝奪丁○○之行動自由，而由其中一
      人對丁○○出言：「之前買賣沒有成功，要拿出新臺幣（
      下同）100 萬元來賠」等語，但不為丁○○所允諾，被告
      丙○○即趁勢將丁○○身上之2、3000 元取走，並持續以
      手槍槍托部住及藍波刀敲擊丁○○之身體，而其後張啟瑞
      乃與丁○○商討還款之相關事宜。又約略經過2至3小時時
      間，利建昌進入丁○○遭囚禁之房間內，並手持與被告徐
      洪華共同自丁○○之自用小客車上所取得之物件共3 包（
      內含丁○○之現金卡、提款卡及證件等物），而被告丙○○即負責逼問丁○○之提款卡密碼，張啟瑞則在一旁負責
      紀錄，然丁○○終因意識不清，無以回答正確之密碼，雙
      方因之僵持不下。而於同日中午時間，復由被告丙○○駕
      駛丁○○所有之車牌號碼5P─7677號自用小客車，而徐洪
      華則乘坐於右前座，張啟瑞並手持不明手槍1 枝抵住丁○○之身體，而共同乘坐於後座，以此方法剝奪丁○○之行
      動自由，而前往尋找二名姓名、年籍均不詳，綽號「天明
      」及「博仔」之男子。然而於尋訪至「博仔」住處之際，
      被告丙○○所駕駛搭載張啟瑞及丁○○之車輛即先行離去
      ，而當車輛駛至竹南鎮○○路與永貞路口處時，被告丙○○與張啟瑞二人並先後下車，而丁○○即趁汽車鑰匙未拔
      取之際，趁機駕車離去，並報警處理後，進而在丁○○所
      有之自用小客車上扣得被告丙○○所有之行動電話2 支（
      門號分為：0000000000、0000000000，業已發還丙○○具
      領保管)及藍波刀1支等物，始循線查悉上情；因認被告丙○○此部分所涉犯之刑法第216條、第212條之行使偽造特
      種文書罪嫌、第277條第1項傷害罪、第302條第1項剝奪行
      動自由罪、第330 條之加重強盜等罪嫌，與被告丙○○上
      開論罪科刑之部分有連續犯之裁判上一罪關係云云。
（二）按連續犯之所謂出於概括犯意，必須其多次犯罪行為自始
      均在一個預定犯罪計劃以內，出於主觀上始終同一犯意之
      進行，若中途另有新犯意發生，縱所犯為同一罪名，究非
      連續其初發的意思，即不能成立連續犯，最高法院70年台
      上字第6296號判例意旨可資參照。查被告丙○○本件所為
      與上開臺灣板橋地方法院檢察署、臺灣苗栗地方法院檢察
      署檢察官移送併辦案件之犯行，雖時間相近，犯罪手法類
      似，且被告丙○○於本院上訴審及本院辯論終結後具狀主
      張其因吸食毒品，欠缺購買毒品之資金，遂由當時友人（
      紅猴）提供被害人之資訊名單後，被告丙○○便鎖定該三
      人為強盜之目標強盜財物，其所犯上開三案件均係基於概
      括犯意所為，應有連續犯之適用云云（見本院上訴卷第15
      8頁反面、第159頁反面被告所具聲請併辦審理狀及本審被
      告96年6月13 日所具刑事自白暨調查證據聲請狀）。惟查
      被告丙○○為本案犯行之原因，係因94年8、9月間其友人
      張啟瑞告知甲○○調戲女子，伊於其後某日晚上至甲○○
      店內，甲○○告知打烊，伊心生不滿，均詳如上述，且被
      告丙○○於警詢、偵查、原審審理時一直供稱係因94年 8
      、9 月間其友人張啟瑞告知甲○○調戲女子，伊於其後某
      日晚上至甲○○店內，甲○○告知打烊，伊心生不滿，故
      臨時起意欲教訓甲○○等語甚詳（見偵查卷第一宗第 181
      頁、第二宗第73頁、原審卷第一宗第60頁、原審第二宗第
      112 頁反面）。而被告丙○○對臺灣板橋地方法院檢察署
      檢察官移送上開併辦案件部分，在本院審理中供稱：是我
      跟乙○○買5錢毒品海洛因，1錢2萬2千元，結果給我毒品
      摻葡萄糖粉太多，成分不足，所以我才去找他，沒有人去
      押他，我是要他退錢，我沒有強盜他等語。另對臺灣苗栗
      地方法院檢察署檢察官移送上開併辦案件部分，在本院審
      理中供稱：有這回事，我們對苗栗路況不熟悉，田統宏跟
      我認識，然後就打電話給田統宏，叫他約丁○○出來，丁○○出來後沒有人拿槍也沒有押他，我叫田統宏約丁○○
      出來是要叫他還錢，他有欠我錢等語（見本院96年6 月11
      日審判程序筆錄）。依被告丙○○上開之供述，顯見被告
      丙○○矢口否認有犯本案加重強盜、詐欺取財之犯行，另
      均矢口否認有犯上開二移送併辦案件之犯行，且其所犯上
      開三案件之犯罪原因、動機不同，顯均係另行起意，自無
      可能自始即在同一預定犯罪計畫中。自難認定被告丙○○
      就本案犯行與上開移送併辦案件，係基於概括犯意而為之
      ，而認上開三案間有連續犯之裁判上一罪關係，檢察官上
      開移送併辦部分即非本案起訴效力所及，非本院所得審究
      ，應將上開併辦案件退由各移送機關檢察官另為適法之處
      理。
據上論斷，應依刑事訴訟法第369條第1項前段、第364條、第299
條第1項前段，刑法第2條第1 項前段、刑法第28條、修正前刑法
第56條、第277條第1項、第216條、第210條、第302條第1項、第
330條第1項、第339條第1項、修正前刑法第55條、第47條第1 項
、第38條第1項第2款、第219 條，修正前罰金罰鍰提高標準條例
第1條前段，刑法施行法第1條之1，判決如主文。
本案經檢察官邱美育到庭執行職務。
中　　華　　民　　國　　96　　年　　6 　　月　　25　　日
　　　　　　　　　刑事第三庭  審判長法　官　許國宏
　　　　　　　　　　　　　　　　　  法　官　許增男
　　　　　　　　　　　　　　　　　  法　官　楊貴志
以上正本證明與原本無異。
如不服本判決，應於收受送達後十日內向本院提出上訴書狀，其
未敘述上訴之理由者並得於提起上訴後十日內向本院補提理由書
（均須按他造當事人之人數附繕本）。
                                    書記官　陳盈璇
中　　華　　民　　國　　96　　年　　6 　　月　　26　　日
附錄：本案論罪科刑法條全文
刑法第277條第1項
傷害人之身體或健康者，處三年以下有期徒刑、拘役或一千元以
下罰金。
刑法第216條
行使第二百十條至第二百十五條之文書者，依偽造、變造文書或
登載不實事項或使登載不實事項之規定處斷。
刑法第210條
偽造、變造私文書，足以生損害於公眾或他人者，處五年以下有
期徒刑。
刑法第302條第1項
私行拘禁或以其他非法方法，剝奪人之行動自由者，處五年以下
有期徒刑、拘役或三百元以下罰金。
刑法第330條第1項
犯強盜罪而有第三百二十一條第一項各款情形之一者，處七年以
上有期徒刑。
刑法第339條第1項、第3項
意圖為自己或第三人不法之所有，以詐術使人將本人或第三人之
物交付者，處五年以下有期徒刑、拘役或科或併科一千元以下罰
金。
前二項之未遂犯罰之。
